臺灣新北地方法院刑事裁定
110年度毒聲字第2531號
聲  請  人  臺灣新北地方檢察署檢察官
被      告  游志傑


上列聲請人因被告違反毒品危害防制條例案件（110年度毒偵字
第2487、2768號），聲請觀察勒戒（110年度聲觀字第2204 號）
，本院裁定如下：
    主  文
甲○○施用第二級毒品，應送勒戒處所觀察、勒戒，其期間不得
逾貳月。
    理  由
一、聲請意旨略以：
（一）被告甲○○基於施用第二級毒品之犯意，於民國110年3月13
      日晚上9時許，在新北市○○區○○路000巷00號重興宮土地公
      廟內，以將第二級毒品甲基安非他命放置玻璃球吸食器內
      燒烤吸食煙霧之方式，施用甲基安非他命1次。嗣於110年
      3月14日下午5時25分許，在新北市樹林區國凱街與八德街
      口為警查獲，當場扣得甲基安非他命1包（淨重0.156公克
      、驗餘淨重0.155公克）、安非他命吸食器1組，經警採集
      其尿液送驗，結果呈甲基安非他命陽性反應。
（二）另基於施用第二級毒品之犯意，於110年3月19日早上11時
      許為警採尿回溯96小時內某時，在不詳地點，以不詳方式
      ，施用甲基安非他命1次。嗣於110年3月19日早上10時30
      分許，在新北市樹林區太平路247巷26號前為警查獲，當
      場扣得甲基安非他命1包（淨重0.113公克、驗餘淨重0.11
      0公克），經警採集其尿液送驗，結果呈甲基安非他命陽
      性反應。
（三）爰依毒品危害防制條例第20條第1項、第3項、觀察勒戒處
      分執行條例第3條第1項，聲請裁定將被告送勒戒處所觀察
      、勒戒等語。
二、按犯毒品危害防制條例第10條之罪者，檢察官應聲請法院裁
    定，或少年法院（地方法院少年法庭）應先裁定，令被告或
    少年入勒戒處所觀察、勒戒，其期間不得逾2 月；依前項規
    定為觀察、勒戒或強制戒治執行完畢釋放後，3 年後再犯第
    10條之罪者，適用前2 項之規定，毒品危害防制條例第20條
    第1 項、第3 項定有明文。上開所謂「3 年後再犯」，只要
    本次再犯（不論修正施行前、後）距最近1 次觀察、勒戒或
    強制戒治執行完畢釋放，已逾3 年者，即該當之，不因其間
    有無犯第10條之罪經起訴、判刑或執行而受影響（最高法院
    刑事大法庭109年度台上大字第3826號裁定意旨參照）。
三、被告於警詢雖僅坦承前述理由欄一、（一）之行為，而否認
    一、（二）施用甲基安非他命之犯行，辯稱：最後施用之時
    間是110年3月14日云云。然而，被告於110年3月14日晚上7
    時許同意警方採集尿液送驗，送請台灣檢驗科技股份有限公
    司以氣相層析質譜儀（GC/MS）檢驗結果，檢出甲基安非他
    命濃度大於4000（62556）ng/mL、安非他命濃度大於4000（
    4947）ng/mL，呈甲基安非他命陽性反應，有該公司110 年3
    月31日濫用藥物檢驗報告、自願受搜索同意書、新北市政府
    警察局樹林分局搜索扣押筆錄、扣押物品目錄表、勘察採證
    同意書、新北市政府警察局受採集尿液檢體人姓名及檢體編
    號對照表、案發現場及扣案物品照片、台灣尖端先進生技醫
    藥股份有限公司毒品證物鑑定分析報告等在卷可稽；於110
    年3月19日早上11時許為警採集尿液送驗，送請台灣檢驗科
    技股份有限公司以氣相層析質譜儀（GC/MS）檢驗結果，檢
    出甲基安非他命濃度大於4000（49607）ng/mL、安非他命濃
    度為3343ng/mL，呈甲基安非他命陽性反應，有該公司11 0
    年3月24日濫用藥物檢驗報告、自願受搜索同意書、新北市
    政府警察局保安警察大隊搜索扣押筆錄、扣押物品目錄表、
    案發現場及扣案物品照片、勘察採證同意書、新北市政府警
    察局受採集尿液檢體人姓名及檢體編號對照表、台灣尖端先
    進生技醫藥股份有限公司毒品證物鑑定分析報告等在卷可稽
    ，足認被告確有前述施用第二級毒品之事實。
四、又被告雖曾因施用毒品案件，經法院裁定送觀察、勒戒後，
    認無繼續施用毒品傾向，於99年12月7日釋放，經聲請人以9
    9年度毒偵字第6261號為不起訴處分確定，有臺灣高等法院
    被告前案紀錄表附卷可佐，但被告本件施用毒品之行為是前
    述觀察、勒戒執行完畢釋放後3年後再犯，依前述解釋意旨
    ，自應再給予觀察、勒戒之機會，是以本件聲請人之聲請於
    法相合，應予准許。
五、依毒品危害防制條例第20條第1項、第3項，觀察勒戒處分執
    行條例第3條第1項，裁定如主文。
中　　華　　民　　國　　111 　年　　3 　　月　　11　　日
                  刑事第十六庭  法  官  時瑋辰
上列正本證明與原本無異。
如不服本裁定，應於裁定送達後五日內敘明抗告理由，向本院提
出抗告狀。
                                書記官  楊喻涵
中　　華　　民　　國　　111 　年　　3 　　月　　15　　日